【裁判字號】    99,訴,1384
【裁判日期】    991213
【裁判案由】    給付票款
【裁判全文】
臺灣桃園地方法院民事判決              99年度訴字第1384號
原      告  黃意驊原名：謝黃.
被      告  曾玉玲
上列當事人間請求給付票款事件，於民國99年11月29日言詞辯論
終結，本院判決如下：
    主      文
被告應給付原告新台幣玖拾萬元，及自民國九十九年七月二十四
日起至清償日止，按週年利率百分五計算之利息。
訴訟費用由被告負擔。
    事實及理由
壹、程序方面：
    按訴狀送達後，原告不得將原訴變更或追加他訴。但擴張或
    減縮應受判決事項之聲明者，不在此限，民事訴訟法第255
    條第1 項第3 款定有明文。本件原告於支付命令聲請狀請求
    之標的及其數量原係請求「被告應給付原告新台幣（下同）
    90萬元之票款和保管條，及自民國85年10月12日起至清償日
    止，按年息6%計算之利息」，嗣於99年10月6 日本院審理中
    變更訴之聲明為「被告應給付原告90萬元，及自支付命令送
    達翌日起至清償日止，按年息5%計算之利息」，此核屬減縮
    應受判決事項之聲明，揆諸前開規定，應予准許。
貳、事實方面：
一、原告起訴主張：伊於民國85年10月12日將新台幣（下同）90
    萬元交由被告保管，被告並簽發發票日分別為85年12月2 日
    、12日、20日，面額分別為30萬元之支票三紙及保管條乙紙
    交由原告收受，嗣原告依保管條上之約定於85年12月31日向
    被告請求返還該款項卻俱未獲償，為此依保管契約訴請被告
    給付原告900,000 元，及自支付命令送達之翌日起至清償日
    止，按年息5%計算之利息。
二、被告則以：原告所交付之90萬元是要拿去靠（投資）賭場賺
    取利息，因原告不認識賭場的人，所以原告就將錢拿給我，
    我再將錢交給賭場，另原告曾經免除係爭債務等語，資為抗
    辯。並聲明：請求駁回原告之訴。
三、兩造不爭執事項：
    原告於85年10月間交付90萬元與被告保管，被告並簽立保管
    條與原告收受。
四、原告主張有於85年10月間將90萬元交付予被告保管，惟嗣後
    向被告請求返還該款項卻俱未獲償云云。惟為被告所否認，
    並以前揭情詞置辯。經查：
（一）被告主張當初原告允諾幫其先生輔選即免除係爭債務，然
      為原告所否認云云。惟查：縱然被告幫忙原告先生選舉市
      民代表，然期間僅約一個月，原告豈可能免除90萬元之消
      費寄託款，顯不符合比例原則，且被告並無提出任何證據
      以實其說，被告主張顯不足採信。
（二）按寄託物為代替物時，如約定寄託物之所有權移轉於受寄
      人，並由受寄人以種類、品質、數量相同之物返還者，為
      消費寄託。自受寄人受領該物時起，準用關於消費借貸之
      規定。消費寄託，如寄託物之返還，定有期限者，寄託人
      非有不得已之事由，不得於期限屆滿前請求返還。前項規
      定，如商業上另有習慣者，不適用之。又寄託物為金錢時
      ，推定其為消費寄託。民法第602 、603 條分別定有明文
      。從而，兩造間既已成立消費寄託，則原告依據消費寄託
      契約，請求被告返還，為有理由，被告有返還之義務。
五、綜上所述，原告依據消費寄託之法律關係，請求被告給付90
    0,000 元，及自支付命令送達之翌日即99年7 月24日起至清
    償日止，按週年利率5%計算之利息，為有理由，應予准許。
六、本件事證已臻明確，兩造間其餘攻擊防禦方法及舉證，經本
    院審酌後，或與本件之爭執無涉，或對本件判決結果不生影
    響，爰不一一論述，併此敘明。
據上論結，本件原告之訴為有理由，依民事訴訟法第78條，判決
如主文。
中    華    民    國    99    年    12    月    13    日
                  民事第三庭    法  官  張益銘
以上正本係照原本作成。
如對本判決上訴，須於判決送達後 20 日內向本院提出上訴狀。
中    華    民    國    99    年    12    月    13    日
                            書記官  郭玉芬

司法院資訊處製作；財團法人民間司法改革基金會備份。
